【裁判字號】    91,易,450
【裁判日期】    920103
【裁判案由】    竊盜
【裁判全文】
臺灣臺中地方法院刑事判決                          九十一年度易字第四五號
    公  訴  人  臺灣臺中地方法院檢察署檢察官
    被      告  己○○  男二十.
右列被告因竊盜案件，經檢察官提起公訴（九十一年度偵字第一六六五號），及移請
併辦（九十一年度偵字第六○三二號、九十一年度偵字第一七五三九號、九十一年度
偵字第三三九九號），本院判決如左：
    主  文
己○○連續攜帶兇器竊盜，累犯，處有期刑徒貳年，並應於刑之執行前令入勞動場所
強制工作年。扣案之螺絲起子貳支、活動扳手壹支及手電筒壹支，均沒收。
    事  實
一、己○○前因連續攜帶兇器竊盜案件，於民國八十九年九月二十五日經本院判處有
    期徒刑十月確定，經送監執行，於九十年九月六日縮短刑期執行完畢；另於前開
    案件未執行前之八十九年十月四日凌晨二時許，再犯準強盜（攜帶兇器竊盜未遂
    ，因脫免逮捕，而當場施以強暴）案件（於九十一年一月三十日經臺灣高等法院
    臺中分院判處有期徒刑二年七月，嗣並確定）。猶不知悔改，復意圖為自己不法
    之所有，基於攜帶兇器竊盜之概括犯意，連續為下列行為：
（一）於九十一年一月十五日凌晨三時許，在臺中市○○路○段二五之二號前，攜帶
      其所有之手電筒一支及客觀上足供兇器使用之螺絲起子二支，破壞丁○○所有
      車牌號碼Ｈ六－八五二六號自小客車之左前門車鎖（毀損部分未據告訴）後，
      進入車內欲竊取該車，惟尚未得手前，即為巡邏員警當場查獲，並扣得前開手
      電筒一支及螺絲起子二支。
（二）於九十一年二月十六日二十二時五十分許，在臺中縣后里鄉○○村○○路與大
      圳路口，以塑膠筒及塑膠管竊取辛○○所有車牌號碼ＯＺ－三九九五號自小貨
      車油箱內之汽油十三公升，得手後旋為巡邏員警當場查獲。
（三）(1)於九十一年八月十七日晚間，在臺中市○○區○○路與文昌東十一街口，以
      其所攜帶一支客觀上足供兇器使用之螺絲起子，破壞壬○○所有車牌號碼Ｒ七
      －一六一六號自小客車之車門鎖（毀損部分未據告訴）後，進而竊得該車；(2)
      旋又在臺中市○○區○○街四十一巷巷口，以其所攜帶一支客觀上足供兇器使
      用之扳手，竊得甲○○（原名吳水量）所有之車牌號碼ＧＢ－五一三○號自小
      客車之二面車牌，再將該二面車牌改懸掛在上開竊得之Ｒ七－一六一六號自小
      客車上，以躲避警方之查緝，嗣並將Ｒ七－一六一六號自小客車原有之車牌二
      面拆卸丟棄在苗栗縣蘭勢大橋下流失。
（四）於九十一年九月五日凌晨某時，在臺中市○○路與進化北路口，以其所攜帶一
      支客觀上足供兇器使用之螺絲起子，破壞戊○○所有車牌號碼Ｈ六－八五二六
      號自小客車之車門鎖（毀損部分未據告訴）後，進入該車內竊得一只裝有教學
      投影片四十五張及管理學課本一本之黑色皮包，並將之放置在前開竊得之Ｒ七
      －一六一六號自小客車內。
（五）於九十一年九月五日凌晨某時，在臺中市○○區○○路麥當勞前，竊取某部自
      小客車內之ＬＥＮＯＩＲ廠牌汽車音響一部，並將之裝配在前開竊得之Ｒ七－
      一六一六號自小客車上。
（六）於九十一年九月五日凌晨三時五十分許，駕駛上開竊得之Ｒ七－一六一六號自
      小客車至臺中市○○路與福成街口，攜帶客觀上足供兇器使用之螺絲起子與活
      動扳手各一支，破壞潘以利所有（實際管理使用者為乙○○）之車牌號碼五Ｒ
      －一二一三號自小客車之右前門車鎖（毀損部分未據告訴），正欲下手竊取該
      車，惟尚未得手前，經乙○○發覺報警當場查獲，並扣得前開活動扳手一支，
      旋經警再循線查悉上開（三）、（四）、（五）部分犯行。
二、案經臺中縣警察局移送及臺中市警察局第二分局、第三分局報告臺灣臺中地方法
    院檢察署檢察官偵查起訴及移送併案審理。
    理  由
一、右揭事實，業據被告己○○於警訊、偵查及本院調查、審理時坦承不諱，核與被
    害人丁○○、辛○○、壬○○、乙○○、甲○○、戊○○指訴情節相符，並有贓
    物認領保管單四紙、警員職務報告書三份、現場圖三紙、犯罪工具及現場之照片
    十四紙、車籍作業系統查詢認可資料六紙附卷可佐，並有螺絲起子貳支、活動扳
    手壹支及手電筒壹支扣案為證，是核被告自白與事實相符。本案事證明確，被告
    犯行洵堪認定。
二、按刑法第三百二十一條第一項第三款之攜帶兇器竊盜罪，係以行為人攜帶兇器為
    其加重條件，此所謂兇器，其種類並無限制，凡客觀上足對人之生命、身體、安
    全構成威脅，具有危險性之兇器為已足，並不以攜帶之初有行兇之意圖為必要。
    本件被告如事實欄一（一）、（三）(1)(2)、（四）、（六）所持以行竊之螺絲起
    子、扳手等物，在客觀上為足以殺傷人生命、身體之器械，顯為具有危險性之兇
    器。故核被告如事實欄一（三）(1)(2)、（四）三次所為，均係犯刑法第三百二十
    一條第一項第三款之攜帶兇器竊盜既遂罪；（一）、（六）二次所為，係犯刑法
    第三百二十一條第二項、第一項第三款之攜帶兇器竊盜未遂罪；（二）、（五）
    二次所為，均係犯刑法第三百二十條第一項之普通竊盜罪。被告前後七次竊盜行
    為，時間緊接，且觸犯基本構成要件相同之罪名，顯係基於概括之犯意反覆為之
    ，為連續犯，應依刑法第五十六條之規定，論以攜帶兇器竊盜既遂一罪，並加重
    其刑。臺灣臺中地方法院檢察署九十一年度偵字第一七五三九號、九十一年度偵
    字第三三九九號移送本院併案審理如事實欄一（二）、（三）(1)(2)、（四）、（
    五）、（六）部分，與本件起訴如事實欄一（一）部分有連續犯之裁判上一罪關
    係，基於審判不可分之原則，本院自得併予審理。再被告前因連續攜帶兇器竊盜
    案件，於民國八十九年九月二十五日經本院判處有期徒刑十月確定，經送監執行
    ，於九十年九月六日縮短刑期執行完畢；另於前開案件未執行前之八十九年十月
    四日凌晨二時許，再犯準強盜（攜帶兇器竊盜未遂，因脫免逮捕，而當場施以強
    暴）案件（於九十一年一月三十日經臺灣高等法院臺中分院判處有期徒刑二年七
    月，嗣並確定）等情，有臺灣臺中地方法院檢察署刑案資料查註紀錄表及臺灣高
    等法院被告全國前案紀錄表在卷足憑，其受有期徒刑執行完畢後，於五年內再犯
    本件有期徒刑以上之罪，為累犯，應依刑法第四十七條規定遞加重其刑。爰審酌
    被告素行不良，竟不知潔身自愛，僅因貪圖私利，即為本件連續竊取自小客車等
    財物之犯行，危害社會治安匪淺，惟其犯後坦承犯行，態度尚稱良好等一切情狀
    ，量處如主文所示之刑，以示懲儆。另按「十八歲以上之竊盜犯、贓物犯，有左
    列情形之一者，得於刑之執行前，令入勞動場所強制工作：一、有犯罪之習慣者
    。二、以竊盜罪或贓物罪為常業者。」竊盜犯贓物犯保安處分條例第三條第一項
    定有明文。本件被告非無謀生能力之人，且正值青壯之年，不思正途自營生活，
    而於短短數月之間，一再犯竊盜案，足徵其自制力甚為薄弱，且有犯罪之習慣，
    為矯正其惡習，維護社會治安，爰依竊盜犯贓物犯保安處分條例第三條第一項第
    一款之規定，諭知於其刑之執行前令入勞動場所強制工作三年。扣案之螺絲起子
    二支、手電筒一支及活動扳手一支，係被告所有分供如事實欄一（一）及（六）
    所用之物，爰依刑法第三十八條第一項第二款宣告沒收；另被告所持以行竊如事
    實欄一（三）(1)螺絲起子一支、(2)扳手一支、（四）螺絲起子一支、（六）螺絲
    起子一支，雖亦均係被告所有供犯罪所用之物，然因均未據扣案，且皆非違禁物
    ，為免將來執行之困難，爰不併予宣告沒收，附此敘明。
三、另臺灣臺中地方法院檢察署九十一年度偵字第六○三二號移送併辦意旨略以：被
    告己○○意圖為自己不法之所有，於九十一年一月二十日凌晨一時三十分許，向
    丙○○借得車牌號碼三Ｒ－二四五九號綠色箱型車，嗣於同日三時三十分許駕駛
    該車至臺中縣東勢鎮○○街一一六之十七附一號，侵入羅吉鳳所開設之金寶山檳
    榔攤內竊取香菸一批，因認被告涉有刑法第三百二十一條第一項第一款之加重竊
    盜罪嫌云云。惟按犯罪事實應依證據認定之，無證據不得推定其犯罪事實，刑事
    訴訟法第一百五十四條定有明文。另按認定不利於被告之事實，須依積極證據，
    苟積極證據不足為不利於被告事實之認定，即應為有利於被告之認定，更不必有
    何有利之證據。刑事訴訟法上所謂認定犯罪事實之證據，係指足以認定被告確有
    犯罪之積極證據而言，該項證據自需適合於被告犯罪事實之認定，始得採為斷罪
    資料；如未能發現相當證據，或證據不足以證明，自不能以推測或擬制之方法，
    以為裁判之基礎。又告訴人之告訴，係以使被告受刑事訴追為目的，是其陳述是
    否與事實相符，仍應調查其他證據以資審認（最高法院三十年上字第八一六號、
    二十九年上字第三一○五號、五十二年台上字第一三００號等判例可資參照）。
    訊據被告堅詞否認其有前開侵入檳榔攤竊盜之犯行，辯稱：伊僅認識丙○○一、
    二個月，而且只見過一、二次面，並未向丙○○借車，因為跟他不熟，沒有這種
    交情，案發當時伊人在友人庚○○住處睡覺等語。經查：(1)被害人羅吉鳳固於警
    訊時指稱其所設檳榔攤遭人竊取香菸一批；(2)又目擊證人王智源於警訊時亦證稱
    其目睹竊嫌將一批香菸從前開檳榔攤搬上車牌號碼三Ｒ－二四五九號綠色箱型車
    ，惟因竊嫌迅速上車，故未見其容貌；(3)再證人即車牌號碼三Ｒ－二四五九號綠
    色箱型車車主丙○○於警訊時證稱：九十一年一月二十日凌晨一時三十分許，有
    一綽號「佳興」者向伊借用上開箱型車，說要搬東西，伊不疑而借其使用，嗣於
    同日五時三十分許「佳興」始將該車駛回原處還伊各等語，證人丙○○於警訊時
    並指認警方所提供被告相片之人即為向其借車者；惟：(1)綜析前開證詞內容，均
    未有人直接目擊前開竊取香菸者即係被告；(2)又丙○○於警訊時復陳稱：其僅知
    悉綽號「佳興」者住在東勢尾社，係在其他友人處所認識，認識約一、二個月左
    右等語，按汽車係屬貴重之物，若無相當關係或交情，常人當無任意借車予人之
    理，則依丙○○所述，其於出借前開車輛予被告之時，與被告僅相識約一、二個
    月，且並不知悉被告之確切姓名、年籍，又被告向其借用之時為三更半夜，復未
    交待搬運何物，而證人為智慮成熟之人，是否真有所述冒然出借車輛予被告之事
    ，已屬可疑；(3)況關於案發時被告人身所在，證人即被告之友庚○○於警訊時已
    證述：九十一年一月二十日凌晨三時三十分許，被告係在我家中睡覺等語，於本
    院調查時復結稱：我與被告是好朋友，被告平常在我家玩累了就睡在我家，警方
    傳訊我前一個月，被告幾乎每天都睡在我家裡，我之所以記得九十一年一月二十
    日凌晨被告有睡在我家，是因為當天他的機車不見了等語明確。此外，亦查無其
    他確切證據足資佐證被告有該部分竊盜犯行，移送併辦所指被告此部分竊盜犯行
    應屬不能證明，則該部分移送事實即與前開公訴人起訴部分無連續犯之裁判上一
    罪關係，復未據檢察官為起訴或不起訴處分，故應退由檢察官另為適法之處理，
    併此敘明。
據上論斷，應依刑事訴訟法第二百九十九條第一項前段，刑法第五十六條、第三百二
十一條第一項第三款、第四十七條、第三十八條第一項第二款，竊盜犯贓物犯保安處
分條例第三條第一項第一款、第四條、第五條第一項前段，判決如主文。
中      華      民      國      九十二      年      一    月    三      日
                         臺灣臺中地方法院刑事第二庭
                             審判長法  官    張  智  雄
                                   法  官    陳  如  玲
                                   法  官    蔡  建  興
右正本證明與原本無異。
如不服本判決，應於判決送達後十日內向本院提出上訴狀，上訴於臺灣高等法院臺中
分院( 須附繕本 )。
                                   書記官
中      華      民      國      九十二      年      一    月    三      日
附錄論罪科刑法條
刑法第三百二十一條
犯竊盜罪而有左列情形之一者，處六月以上五年以下有期徒刑：
一、於夜間侵入住宅或有人居住之建築物、船艦，或隱匿其內而犯之者。
二、毀越門扇、牆垣或其他安全設備而犯之者。
三、攜帶兇器而犯之者。
四、結夥三人以上而犯之者。
五、乘火災、水災或其他災害之際而犯之者。
六、在車站或埠頭而犯之者。
前項之未遂犯罰之。


司法院資訊處製作；財團法人民間司法改革基金會備份。
